# 关于金融资产的问题，求解决

提问人：chenditongxue 时间：2013-03-24 10:17:07
1.计提减值准备后的投资收益用上期的摊余成本实际利率，而不用公允价值实际利率？ 2.可供出售金融资产权益的转回为什么不通过损益转回？ 3.是cpa书上有一题：甲对乙不具控制、共同控制、重大影响，甲准备长期持有该股份（乙是上市公司），答案是以公允价值计量且变动计入当期损益或可供出售金融资产？但我觉得应该就是可供出售金融资产。 4.贷款的最后一笔分录结平贷款-已减值，贷款损失准备后余额调的是资产减值损失？ 5.持有至到期投资减值后再转回超过原计提减值部分做的分录是借:持有至到期投资-利息调增 贷投资收益

回答人：chenyiwei
回复 chenditongxue 的帖子
1 、以摊余成本计量的金融资产，减值后的利息收入确认为扣除减值准备后的摊余成本*实际利率。
2 、准则对此问题的规定，可能是出于防止利润操纵的考虑。 3 、这种情况下计入可供出售金融资产的可能性较大，但理论上不能排除依据管理层意图、资产管理策略等归入以公允价值计量且变动计入当期损益的金融资产的可能性。 4 、持有至到期投资减值转回后的金额不能超过在假设不计提减值准备的情况下，在转回时点计算的摊余成本。